臺灣高等法院刑事判決
110年度交上訴字第70號
上  訴  人  
即  被  告  蔣光平




上列上訴人即被告因公共危險等案件，不服臺灣桃園地方法院10
9年度審交訴字第62號，中華民國109年12月31日第一審判決（起
訴案號：臺灣桃園地方檢察署109年度偵字第7246號），提起上
訴，本院判決如下：
    主  文
上訴駁回。
    理  由
一、按刑事訴訟法第350條、第361條、第362條、第367條規定，
    不服地方法院之第一審判決而上訴者，須提出上訴書狀，並
    應敘明具體理由，為上訴必備之程式；其所提出之書狀未敘
    述上訴理由，或僅曾以言詞陳述上訴理由者，均應於上訴期
    間屆滿後20日內補提理由書於第一審法院。第一審法院經形
    式審查，認逾期未補提上訴理由者，應定期間先命補正；逾
    期未補正者，為上訴不合法律上之程式，應以裁定駁回。倘
    已提出上訴理由，但所提非屬具體理由者，則由第二審法院
    以上訴不合法律上之程式，判決駁回。所稱「具體理由」，
    並不以其書狀應引用卷內訴訟資料，具體指摘原審判決不當
    或違法之事實，亦不以於以新事實或新證據為上訴理由時，
    應具體記載足以影響判決結果之情形為必要。但上訴之目的
    ，既在請求第二審法院撤銷或變更第一審之判決，所稱「具
    體」，當係抽象、空泛之反面，若僅泛言原判決認事用法不
    當、採證違法或判決不公、量刑過重等空詞，而無實際論述
    內容，即無具體可言。從而，上開法條規定上訴應敘述具體
    理由，係指須就不服判決之理由為具體之敘述而非空泛之指
    摘而言( 最高法院106年度第8次刑事庭會議決議、最高法院
    107年度台上字第3199號判決意旨參照) 。
二、原審因被告蔣光平就被訴事實均為有罪之陳述，依法適用簡
    式審判程序而為審理。原審判決略以：被告蔣光平分別為下
    列行為：㈠被告於民國109年2月20日上午11時許，途經桃園
    市○○區○○○路0段000號前，見林月娥使用之車牌號碼000-000
    號普通重型機車（車內置物箱有咖啡色皮包1個，內有現金
    新臺幣〈下同〉9,100元）停放於該處鑰匙未拔，竟意圖為自
    己不法之所有，基於竊盜之犯意，趁上開機車無人看管之際
    ，竊取該輛機車得手後逕自騎乘離去。㈡被告明知其為無駕
    駛執照之人，竟於竊得上開機車後，於109年2月20日上午11
    時22分許，騎乘該機車，沿桃園市中壢區榮民南路往龍東路
    方向行駛，行駛至榮民南路與仁慈路口時，在上開交岔路口
    其前方之燈光號誌顯示為紅燈，屬禁止通行，亦不得超越停
    止線或進入路口之狀況下，仍逕行闖越紅燈穿越該交岔路口
    往龍東路方向直行，適有吳美華騎乘車牌號碼000-0000號普
    通重型機車沿桃園市中壢區仁慈路至榮民南路口，欲左轉榮
    民南路，2車因而發生碰撞，致吳美華受有右側膝部擦傷及
    左側前胸壁挫傷之傷害。詎蔣光平於肇事後，明知吳美華人
    車倒地，可預見吳美華受有傷害，竟基於肇事逃逸之犯意，
    於上開事故發生後未留置現場亦未採取必要之救護措施或向
    警察機關報案，隨即騎乘上開機車離開現場。嗣經吳美華之
    同事洪鈺淞騎乘機車上前攔下蔣光平而報警處理，並當場扣
    得車牌號碼000-000號普通重型機車1輛（含車內置物箱內之
    咖啡色皮包1個，內有現金9,100元）及鑰匙1把，始悉上情
    。上揭犯罪事實，業據被告於警詢、偵查及原審審理時坦承
    不諱，核與證人即告訴人吳美華、林月娥、證人洪鈺淞於警
    詢中之指述相符（109年度偵字第7246號卷〈下稱偵查卷〉第3
    5至37頁、第45至49頁、第55至56頁），復有中壢分局仁愛
    所扣押筆錄暨扣押物品目錄表、天成醫療社團法人天晟醫院
    診斷證明書、道路交通事故現場圖、道路交通事故調查報告
    表㈠㈡、現場照片、監視器錄影畫面翻拍照片及扣案物照片、
    贓物認領保管單、桃園市政府警察局車輛協尋電腦輸入單、
    監視器錄影光碟、交通部公路總局新竹區監理所桃園監理站
    109年9月22日竹監桃站字第1090298608號函暨汽機車查詢結
    果等附卷可稽（偵查卷第63至71頁、第77頁、第83頁、第85
    至87頁、第99至125頁、第129頁、第137頁、原審卷一第355
    至357頁），被告之自白核與事實相符，堪以採信，本案事
    證明確。因認被告所為，係犯刑法第320條第1項之竊盜罪，
    道路交通管理處罰條例第86條第1項、刑法第284條前段之汽
    車駕駛人無駕駛執照駕車過失傷害罪、刑法第185條之4之駕
    駛動力交通工具肇事，致人受傷而逃逸罪。另敘明被告前㈠
    因施用毒品案件，經原審法院以105年度審易字第2836號判
    決判處有期徒刑10月確定；㈡因不能安全駕駛之公共危險案
    件，經原審法院以105年度壢交簡字第2393號判決判處有期
    徒刑3月確定；㈢因施用毒品案件，經原審法院以106年度審
    易字第2142號判決判處有期徒刑7月，嗣經本院以106年度上
    易字第2675號判決上訴駁回確定。上開㈠、㈡所示案件，經原
    審法院以106年度聲字第1273號裁定應執行有期徒刑1年確定
    ，並與㈢所示案件接續執行，於107年4月27日假釋出監併付
    保護管束，於107年9月8日保護管束期滿，假釋未經撤銷，
    其未執行之刑以已執行論而視為執行完畢，此有本院被告前
    案紀錄表1份在卷可查，其於受有期徒刑之執行完畢後，5年
    以內故意再犯本件有期徒刑以上之罪，為累犯，惟審酌被告
    前揭所犯施用毒品及公共危險案件，與被告所犯竊盜罪、傷
    害及肇事逃逸等案件間，並無證據可認被告對刑罰反應力薄
    弱之情形，依司法院大法官會議釋字第775號解釋意旨，均
    無依刑法第47條第1項加重其刑之必要。另查被害人吳美華
    因本次車禍雖受有前開所載之傷勢，然非達已臨命危、瀕死
    之境或沈陷深度昏迷頓成無自救力之人，可認被告逃逸行為
    對被害人吳美華所可能衍生危害之程度相對仍輕。準此，認
    縱科以法定最低度刑，猶嫌過重，不免有情輕法重之憾，徒
    生刑罰苛虐之感，爰依刑法第59條規定，酌減告所涉駕駛動
    力交通工具肇事，致人受傷而逃逸部分之刑。量刑部分說明
    審酌被告不思以正當手段獲取財物，竟因一時貪念為竊盜犯
    行，恣意侵害他人財產權，使他人受有損害；以及駕車肇事
    致人受傷後，不為救護或必要之處置而逃逸，罔顧傷者安危
    ，所為均不足取；惟考量被告均坦承犯行，犯後態度尚可，
    且所竊得之財物業已悉數發還被害人林月娥，然仍未能與告
    訴人吳美華達成和解，賠償其所受損害，兼衡被告所自述之
    工作、家庭、經濟生活，及其犯罪之動機、目的、手段、智
    識程度等一切情狀，分別量處竊盜罪有期徒刑2月、無駕駛
    執照駕車犯過失傷害罪有期徒刑4月、駕駛動力交通工具肇
    事致人受傷而逃逸罪有期徒刑6月，並就其所犯竊盜罪與無
    駕駛執照駕車犯過失傷害罪部分定其應執行有期徒刑5月，
    暨諭知易科罰金之折算標準。就沒收部分則說明被告竊得之
    車牌號碼000-000號普通重型機車1輛（含車內置物箱內之咖
    啡色皮包1個，內有現金9,100元）及鑰匙1把，業均已發還
    告訴人林月娥，此有贓物認領保管單1紙在卷可稽（見偵字
    卷第129頁），爰均不予宣告沒收。本院認原審已詳敘其所
    憑證據、認定理由及量刑依據，從形式上觀察並無任何採證
    認事、用法或量刑之不當或違法。
三、被告上訴意旨略以：本案判處竊盜罪2月、過失傷害罪4月、
    肇事逃逸罪6月，實感量刑過重云云。　　
四、經查：
  ㈠按量刑之輕重，係屬為裁判之法院得依職權裁量之事項，苟
    其量刑已以行為人之責任為基礎，並斟酌刑法第57條所列一
    切情狀，在法定刑度內，酌量科刑，如無偏執一端，致明顯
    輕重失衡情形，不得遽指為不當或違法（最高法院72年度台
    上字第6696號判例、99年度台上字第189號、103年度台上字
    第36號判決意旨參照）。又刑罰之量定屬法院自由裁量之職
    權行使，但仍應審酌刑法第57條所列各款事由及一切情狀，
    為酌量輕重之標準，並非漫無限制，在同一犯罪事實與情節
    ，如別無其他加重或減輕之原因，下級法院量定之刑，亦無
    過重或失輕之不當情形，則上級法院對於下級法院之職權行
    使，原則上應予尊重（最高法院85年度台上字第2446號判決
    意旨參照）。
  ㈡原審量刑既以行為人之責任為基礎，就被告之犯罪情節及  
    科刑部分之量刑基礎，已於理由欄內具體說明，業如前述，
    業已斟酌刑法第57條各款事由，基於刑罰目的性之考量、刑
    事政策之取向以及行為人刑罰感應力之衡量等因素而為刑之
    量定，並未逾越法定刑度，客觀上並無量刑畸重畸輕之裁量
    權之濫用，而無顯然失出或有失衡平之情事。又竊盜罪之法
    定刑為5年以下有期徒刑、拘役或50萬元以下罰金，過失傷
    害罪法定刑為1年以下有期徒刑、拘役或10萬元以下罰金，
    駕車肇事逃逸罪最輕法定本刑為1年以上有期徒刑，原審就
    本件被告所犯竊盜罪、過失傷害罪，分別僅各量處有期徒刑
    2月、4月，並定其應執行有期徒刑5月；就被告所犯駕車肇
    事逃逸罪，依刑法第59條規定減輕其刑，復斟酌刑法第57條
    所列一切情狀，僅量處有期徒刑6月，量刑允當，尚難認有
    何過重之嫌。
五、綜上所述，被告於上訴狀內雖已敘述上訴理由，惟係針對原
    判決之量刑事項，為抽象、空泛之指摘，無實際論述內容，
    即無具體可言，核與刑事訴訟法第361條第2項所稱「具體理
    由」尚非相當，難謂本件上訴已提出合於刑事訴訟法第361
    條第2項規定之具體理由。揆諸上開規定及說明，本件上訴
    顯無具體理由而不合法定程式，應予駁回，並不經言詞辯論
    為之。 
據上論斷，應依刑事訴訟法第367條前段、第372條，判決如主文
。   
中　　華　　民　　國　　110 　年　　4 　　月　　15　　日
                  刑事第九庭    審判長法　官  潘翠雪
                                      法　官  陳信旗
                                      法　官  俞秀美
以上正本證明與原本無異。
駕駛動力交通工具肇事，致人受傷而逃逸罪如不服本判決，應於
收受送達後20日內向本院提出上訴書狀，其未敘述上訴之理由者
並得於提起上訴後20日內向本院補提理由書（均須按他造當事人
之人數附繕本）「切勿逕送上級法院」。
其餘部分不得上訴。
                                      書記官  謝崴瀚
中　　華　　民　　國　　110 　年　　4 　　月　　16　　日